【裁判字號】    89,上訴,2059
【裁判日期】    890419
【裁判案由】    竊盜
【裁判全文】
臺灣高等法院刑事判決                          八十九年度上訴字第二五九號
    上訴人即
    被      告  甲○○
右上訴人即被告因竊盜案件，不服臺灣桃園地方法院八十八年度訴字第一五八八號，
中華民國八十九年四月十九日第一審判決（起訴案號：臺灣桃園地方法院檢察署八十
八年度偵字第一七六七四號；併辦案號：八十九年偵字第一二０五號）提起上訴，本
院判決如左：
    主  文
原判決撤銷。
甲○○以犯竊盜罪為常業，處有期徒刑貳年，並於刑之執行前，入勞動場所強制工作
參年。
    事  實
一、甲○○有多次竊盜前科，分別於民國（下同）六十六年九月十三日為台灣台北地
    方法院判處有期徒刑三月，同年十月十五日確定，同年十月二十一日執行完畢；
    七十五年三月三十一日為台灣桃園地方法院判處有期徒刑五月，經台灣高等法院
    於七十五年六月十九日駁回上訴確定，七十六年三月十日執行完畢；八十五年八
    月九日為台灣台中地方法院判處有期徒刑二年，八十五年十一月八日為台灣高等
    法院台中分院改判有期徒刑一年十月確定；於八十六年七月十五日因多次竊取他
    人信用卡後持以向人詐購財物而偽造簽帳單，為台灣台北地方法院判處有期徒刑
    三年，八十七年四月三十日為台灣高等法院駁回其上訴，前述二次刑期合併執行
    ，於八十八年一月二十六日假釋付保護管束，至九十年十一月二十四日始假釋期
    滿。假釋期間，不思悔改，為謀生計，猶意圖為自己不法之所有，基於常業竊盜
    之犯意，自八十八年三月間起，連續於附表所示之時間地點徒手扒竊該表所示被
    害人之皮包（內有信用卡、現金、銀行之定期存單等多項財物）。嗣於八十八年
    十一月二十七日，在桃園縣龜山鄉○○○路傳統菜市場內，扒竊乙○○所有皮包
    （內有現金四千一百元、統一發票二張）後，旋為乙○○發現皮包失竊，並認甲
    ○○涉嫌重大而一路尾隨至該路一五五號前時，上前盤問，適為趕抵現場之警員
    查獲，並起出現金四千一百元及發票二張。
二、案經桃園縣警察局龜山分局報請台灣桃園地方法院檢察署檢察官偵查起訴。
    理  由
一、右揭事實業據被告甲○○坦承不諱，核與附表所示之被害人及乙○○等人證述情
    節相符，復有被害人等出具贓物領據附卷可稽，其犯行事證明確，至堪認定。
二、查被告自承因未受教育，且脊椎受傷，無法尋得工作，為謀生計及扶養子女，始
    多次竊取他人財物，顯見其係以竊盜為常業，核其所為，係犯刑法第三百二十二
    條之常業竊盜罪。公訴人請求併辦被告竊盜李淑慈、黃淑美、周淑菁、葉美玲、
    陳李粉、林慈萍財物犯行部份（八十九年偵字第一二０五號），雖未據起訴，惟
    與起訴部份為同一案件，為起訴效力所及，本院自得併予審理。原審予以論罪科
    刑，固非無見，惟其就台灣台北地方法院判處徒刑三月之時間誤載為六十六年九
    月三日（應為六十六年九月十三日），就假釋期滿日期誤載為九十年十一月十四
    日（應為九十年十一月二十四日）；另被告堅決否認竊取葉美玲所有美金三千元
    ，起獲贓物中亦無美金三千元，自難僅憑被害人葉美玲片面指訴而逕予認定；且
    於理由欄內漏未說明其科刑之審酌依據，均有未洽。被告上訴指摘原判決不當，
    為有理由，應由本院予以撤銷改判。爰審酌被告曾有多次竊盜前科，仍未悛悔，
    因無一技之長，謀生困難，竟以竊盜為業，多次於市場內扒竊他人信用卡、証件
    、現金、定期存單等財物，暨坦承犯行等一切情狀，量處如主文所示之刑。又被
    告既以竊盜罪為常業，合於竊盜犯贓物犯保安處分條例第三條第一項第二款之規
    定，併依該規定諭知被告於刑之執行前，入勞動場所強制工作三年。
據上論斷，應依刑事訴訟法第三百六十九條第一項前段、第三百六十四條、第二百九
十九條第一項前段、刑法第三百二十二條、竊盜犯贓物犯保安處分條例第三條第一項
第二款、第五條第一項，判決如主文。
本案經檢察官郭弘佑到庭執行職務。
中      華      民      國    八十九    年      七      月    二十六    日
                                臺灣高等法院刑事第十三庭
                                    審判長法  官  常  尚  信
                                          法  官  周  占  春
                                          法  官  盧  彥  如
右正本證明與原本無異。
如不服本判決應於收受送達後十日內向本院提出上訴書狀，其未敘述上訴之理由者並
得於提起上訴後十日內向本院補提理由書（均須按他造當事人之人數附繕本）。
                                          書記官  蘇  文  正
中      華      民      國    八十九    年      七      月     二十八   日
附錄：本案論罪科刑法條全文
刑法第三百二十二條
以犯竊盜罪為常業者，處一年以上七年以下有期徒刑。
竊盜犯贓物犯保安處分條例第三條
十八歲以上之竊盜犯、贓物犯，有左列情形之一者，得於刑之執行前，令入勞動場所
強制工作：
一、有犯罪之習慣者。
二、以犯竊盜罪或贓物罪為常業者。
刑法第八十四條第一項之期間，自前項強制工作執行完畢之日起算。但強制工作自應
執行之日起經過三年未執行者，自該三年之期間屆滿之日起算。
附    表
┌───┬────────┬────────┬───────┬──────┐
│被害人│犯  罪  時  間  │犯  罪  地  點  │竊得財物      │尋獲財物    │
│      │                │                │              │            │
├───┼────────┼────────┼───────┼──────┤
│李淑慈│八十八年三月下旬│台中市○○路夜市│信用卡五張、一│華僑銀行、美│
│      │某日晚間九時許  │                │萬元（新台幣）│國運通銀行信│
│      │                │                │、皮包一個    │用卡、皮包一│
│      │                │                │              │個          │
├───┼────────┼────────┼───────┼──────┤
│黃淑美│八十八年五月十二│台中市北屯市場  │渣打銀行信用卡│渣打銀行信用│
│      │日中午          │                │、二千元（新台│卡          │
│      │                │                │幣）          │            │
├───┼────────┼────────┼───────┼──────┤
│周淑菁│八十八年六月初  │台北縣永和市黃昏│花旗銀行信用卡│花旗銀行、台│
│      │                │場              │、台新銀行信用│新銀行信用卡
│      │                │                │卡、六千元（新│            │
│      │                │                │台幣）        │            │
├───┼────────┼────────┼───────┼──────┤
│葉美玲│八十八年六月十八│台北市城中市場  │信用卡六張、日│玉山銀行信用│
│      │日              │                │幣三千元      │卡、日幣三千│
│      │                │                │              │元          │
├───┼────────┼────────┼───────┼──────┤
│陳李粉│八十八年六月某日│台中市水湳市場  │誠泰銀行定期存│誠泰銀行定期│
│      │                │                │單一張（面額新│存單一張（面│
│      │                │                │台幣五萬元）、│額新台幣五萬│
│      │                │                │現金新台幣五百│元          │
│      │                │                │元            │            │
├───┼────────┼────────┼───────┼──────┤
│林慈萍│八十八年八月中旬│台北市○○街菜市│信用卡五張、港│花旗銀行信用│
│      │                │場              │幣一千元、美金│卡、聯邦銀行│
│      │                │                │三百二十元、新│信用卡、新台│
│      │                │                │台幣二萬二千元│幣五十元    │
└───┴────────┴────────┴───────┴──────┘


司法院資訊處製作；財團法人民間司法改革基金會備份。
